【裁判字號】    90,訴,1007
【裁判日期】    900914
【裁判案由】    偽造文書等
【裁判全文】
臺灣桃園地方法院刑事判決                          九十年度訴字第一七號
    公  訴  人  臺灣桃園地方法院檢察署檢察官
    被      告  甲○○
右列被告因偽造文書等案件，經檢察官提起公訴（九十年度偵字第八０六三號），本
院判決如左：
        主  文
甲○○行使偽造私文書，足以生損害於公眾及他人，處有期徒刑陸月，如易科罰金以
參佰元折算壹日。
編號0000000000號入、出境登記表上簽名欄偽造之「CHUA CHYE HUAT」署
押各壹枚及編號Ｓ0000000Ｚ號新加坡國護照上甲○○照片壹張均沒收。
        事  實
一、甲○○係大陸地區人民，明知大陸地區人民入出境臺灣地區，應向內政部警政署
    入出境臺灣地區，應向內政部警政署入出境管理局申請許可，未經許可者不得入
    出境，為圖取道台灣前往美國，竟於民國（下同）九十年四月間，向偷渡集團不
    詳姓名年籍之成年男子在緬甸不詳處所，以美金五萬元之代價，購得貼有甲○○
    相片、「CHUA CHYE HUAT」名義之變造新加坡國Ｓ0000000Ｚ號護照（變
    造護照部分係國境外所為，不適用我國刑法處罰），並基於概括之犯意，於同年
    五月十一日甲○○持該變造之護照，自泰國曼谷搭乘長榮航空公司編號ＢＲ二０
    二號之班機自桃園中正國際機場入境台灣，未向中華民國內政部警政署入出境管
    理局申請許可，即持該變造之護照非法入境，且偽造「CHUA CHYE HUAT」名義之
    入境登記表在入境查驗檯供查驗關員查驗後入境，並使不知情之公務員將該不實
    之事項登載於職務上所掌管之入出境電腦報表公文書上，足以生損害於內政部入
    出境管理機關對旅客管理之正確性及CHUA CHYE HUAT其人。迨同年月十五日晚上
    九時許，甲○○擬搭乘馬來西亞航空公司編號ＭＨ０九四之班機飛往美國洛杉磯
    ，復基於行使該變造變造護照之犯意，在中正國際機場出境查驗檯又持該變造之
    護照及其所偽造之「CHUA CHYE HUAT」名義之出境登記表供內政部警政署航空警
    察局查驗人員查驗時，當場被識破，並查扣變造之編號Ｓ0000000Ｚ號新
    加坡國護照乙本。
二、案經內政部警政署航空警察局移送台灣桃園地方法院檢察署檢察官偵查起訴。
        理  由
一、訊據被告甲○○對於右揭犯行迭於警訊及偵、審中坦承不諱，並有扣案之變造護
    照乙本及本院向內政部警政署航空警察局調閱之入境登記表、出境登記表（編號
    0000000000號）、旅客入出境電腦報表、航空警察局証照查驗隊護照
    鑑識說明各乙紙附卷可稽，故本件事証明確，被告犯行洵堪認定。
二、核被告之所為，係犯刑法第二百十六條、第二百十二條之行使變造護照罪及國家
    安全法第三條第一項之規定，應依同法第六條第一項論處。又被告冒用「CHUA
    CHYE HUAT」名義填寫之旅客入、出境登記表，以交付入出境查驗人員查驗，係
    犯刑法第二百十六條、第二百十條之行使偽造私文書罪，偽造之低度行為應為行
    使之高度行為所吸收而不另論罪。其持變造之護照及「CHUA CHYE HUAT」名義之
    入、出境登記表交予驗關人員查驗，使驗關人員誤其為經我國駐外機構核准入境
    ，而將不實之事項登載於職務上所掌管之入出境電腦報表公文書上，又係犯刑法
    第二百十四條使公務員登載不實罪。被告數次行使變造護照之犯行，係為同一目
    的，且時間緊接，犯罪構成要件相同，顯係基於概括犯意反覆為之，為連續犯，
    應論以一罪，並加重其刑。再者，其所犯行使變造護照、行使偽造私文書二罪間
    ，係一行為觸犯數罪名，為想像競合犯，應從一重之行使偽造私文書罪處斷。又
    其所犯行使偽造私文書罪、非法入境與使公務員登載不實三罪間有方法結果之牽
    連關係，為牽連犯，應從較重之行使偽造私文書罪處斷。至於公訴人認被告所犯
    前開之罪均與偷渡集團成員間有犯意之聯絡，惟就偷渡集團僅係變造及販賣變造
    之護照予被告，至於被告買得變造護照後係供自己或他人使用，如何使用，均非
    偷渡集團之人所得預測及參與之範圍，難認就前開犯行有成立共犯之情狀，併此
    敘明。爰審酌被告為順利取道台灣前往美國，不惜持前開變造之護照及偽造之入
    、出境登記表入出境，且在台期間並無不良紀錄及犯罪後坦承犯行，態度尚可等
    一切情狀，量處如主文所示之刑，並諭知易科罰金之折算標準，藉資懲儆。
三、至被告所持之入、出境登記表（編號0000000000號）上簽名欄偽造之
    「CHUA CHYE HUAT」署押各一枚，應依刑法第二百十九條之規定沒收之；另編號
    Ｓ0000000Ｚ號新加坡國護照上被告之照片一張，為被告所有供犯罪所用
    之物，業據其供承在卷，依刑法第三十八條第一項第二款之規定併予宣告沒收。
四、公訴人另認被告與偷渡集團成員共同基於偽造文書之犯意聯絡，共同變造護照，
    犯有刑法第二百十二條之變造護照罪嫌云云。然查，被告變造護照之部分係在緬
    甸所為，係於本國國境外所為，不適用本國刑法論處，本國法院對被告與偷渡集
    團於國境外共同變造護照之行為無審判權，本應就此部分為不受理之判決，惟公
    訴人認此與前開有罪之事實有裁判上一罪之關係，故無庸另為諭知，附此敘明。
據上論斷，應依刑事訴訟法第二百九十九條第一項前段，國家安全法第六條第一項、
第三條第一項，刑法第五十六條、第二百十六條、第二百十二條、第二百十條、第二
百十四條、第五十五條、第二百十九條、第四十一條第一項前段、第三十八條第一項
第二款，罰金罰鍰提高標準條例第一條前段、第二項，判決如主文。
本案經檢察官郭靜文到庭執行職務。
中      華      民      國    九十      年      九      月     十四     日
                              臺灣桃園地方法院刑事第二庭
                                  法  官  林  恆  吉
右正本證明與原本無異。
如不服本判決，應於判決送達後十日內向本院提出上訴狀( 應附繕本 )，上訴於
臺灣高等法院。
                 書記官  邱  仲  騏
中        華        民        國   九十   年   九   月    二十五    日
附論罪科刑依據之法條：
國家安全法第六條第一項、第三條第一項、刑法第二百十六條、第二百十二條、第二
百十條、第二百十四條
國家安全法第六條第一項
違反第三條第一項規定未經許可入出境者，處三年以下有期徒刑、拘役或科或併科新
臺幣九萬元以下罰金。
國家安全法第三條第一項
人民入出境，應向內政迎警政署入出境管理局申請許可。未經許可者，不得入出境。
刑法第二百十六條
行使第二百十條至第二百十五條之文書者，依偽造、變造文書或登載不實事項或使登
載不實事項之規定處斷。
刑法第二百十二條
偽造、變造護照、旅券、免許證、特許證及關於品行、能力、服務或其他相類之證書
、介紹書，足以生損害於公眾或他人者，處一年以下有期徒刑，拘役或三百元以下罰
金。
刑法第二百十條
偽造、變造私文書，足以生損害於公眾或他人者，處五年以下有期徒刑。
刑法第二百十四條
明知為不實之事項，而使公務員登載於職務上所掌之公文書，足以生損害於公眾或他
人者，處三年以下有期徒刑、拘役或五百元以下罰金。


司法院資訊處製作；財團法人民間司法改革基金會備份。
